【裁判字號】    90,易,2623
【裁判日期】    900823
【裁判案由】    家庭暴力防治法
【裁判全文】
臺灣板橋地方法院刑事判決                          九十年度易字第二六二三號
    公  訴  人  臺灣板橋地方法院檢察署檢察官
    被      告  甲○○
右列被告因違反家庭暴力防治法案件，經檢察官提起公訴（九十年度偵字第一０三二
五號），本院判決如左：
    主    文
甲○○違反本院依家庭暴力防治法第十三條第二項所為之不得對洪旻琪實施身體或精
神上不法侵害之行為、不得直接或間接對於洪旻琪為騷擾行為、命遷出洪旻琪之住居
所及遠離洪旻琪住居所之民事通常保護令，處有期徒刑伍月，如易科罰金以參佰元折
算壹日。
    事    實
一、甲○○與洪旻琪係夫妻，二人間具有家庭暴力防治法第三條第一款所定之家庭成
    員關係。甲○○因酗酒問題，多次對洪旻琪及其子林瑋、林銘實施家庭暴力
    行為，洪旻琪因不堪甲○○長期施暴，即向本院提出保護令聲請，經本院民事庭
    於九十年四月四日依家庭暴力防治法第十三條之規定，以九十年度家護字第一一
    六號核發民事通常保護令，命甲○○不得對洪旻琪、林瑋、林銘實施身體或
    精神上不法侵害行為、不得直接或間接對洪旻琪騷擾、通話行為及應在民國九十
    年四月二十日中午十二時前遷出洪旻琪在台北縣中和市○○路○段三二巷二弄一
    六之二三樓住居所，將全部鑰匙交付洪旻琪，且應最少遠離台北縣中和市○○路
    ○段三二巷二弄一六之二三樓住居所至少五百公尺。詎甲○○於收受上開民事通
    常保護令後，竟基於違反上開保護令之犯意，於九十年四月二十日後仍不遷出及
    遠離台北縣中和市○○路○段三二巷二弄一六之二三樓之住居所，且不時以三字
    經顧不得辱罵洪旻琪，而對洪女實施精神上之不法侵害及騷擾行為，復於九十年
    六月十一日上午八時三十分許，在上開住所，與洪女因細故發生爭吵後，其即基
    於傷害及接續違反上開民事保護令之犯意，以腳踹洪女，再用手捶洪女手指，使
    洪女受有手指挫傷之傷害，而對洪女為身體上不法之侵害行為，而違反上開保護
    令。
二、案經洪旻琪訴由臺北縣警察局中和分局報請臺灣板橋地方法院檢察署檢察官偵查
    起訴。
    理    由
一、訊據被告甲○○固坦承未遷出及遠離洪旻琪住居所之事實，但矢口否認有何違反
    保護令之犯行，辯稱：伊收到保護令後，因房子尚未找到，經商量後伊太太無異
    議，才會住原址，這期間伊沒有罵人，六月十一日那天伊太太與伊爭吵後，她的
    手指自己碰到藤椅才受傷，伊並沒有打她云云。惟查：右揭事實業據告訴人洪旻
    琪於警訊及偵審中指陳不移，並有診斷證明書一紙附卷可稽，此外，復有本院九
    十年度家護字第一一六號民事通常保護令在卷足憑，本件事證明確，被告犯行堪
    以認定。
二、核被告所為，係犯家庭暴力防治法第五十條第一、二、三、四款之違反保護令罪
    及刑法第二百七十七條第一項之普通傷害罪，起訴書之犯罪事實已載明傷害犯行
    ，僅漏載傷害罪之起訴法條。其以一行為觸犯上開二罪名，為想像競合犯，應依
    法從一重之違反保護令罪處斷。再被告違反本院九十年度家護字第一一六號民事
    通常保護令之內容固有四項，但因該保護令係以一裁定命被告不得對告訴人實施
    身體或精神上不法侵害之行為、不得對於告訴人直接或間接為騷擾之行為、命被
    告應於九十年四月二十日中午十二時前遷出告訴人台北縣中和市○○路○段三二
    巷二弄一六之二三樓住居所及命被告應最少遠離告訴人住居所最少五百公尺，故
    其違反上開保護令之行為，僅構成家庭暴力防治法第五十條之一罪，附此敘明。
    爰審酌被告犯罪之動機、目的、手段、品行、生活狀況、智識程度、犯罪所生之
    損害，犯後未有悔意，且尚未得告訴人之諒解等一切情狀，量處如主文所示之刑
    ，並諭知易科罰金之折算標準。
據上論斷，應依刑事訴訟法第二百九十九條第一項前段，家庭暴力防治法第五十條第
一、二、三、四款，刑法第十一條前段、第二百七十七條第一項、第五十五條、第四
十一條，罰金罰鍰提高標準條例第二條，判決如主文。
本案經檢察官曾文鐘到庭執行職務。
中      華      民      國            九十      年    八    月  二十三  日
                                  臺灣板橋地方法院刑事第二庭
                                          法  官  古  秋  菊
右正本證明與原本無異。
如不服本判決，應於判決送達後十日內向本院提出上訴狀 (應附繕本) ，上訴於臺灣
高等法院。
                                          書記官  蕭  詩  穎
中      華      民      國        九十          年    八    月  二十三  日
附錄法條：
家庭暴力防治法第五十條：
違反法院依第十三條、第十五條所為之下列裁定者，為本法所稱之違反保護令罪，處
三年以下有期徒刑、拘役或科或併科新臺幣十萬元以下罰金：
一、禁止實施家庭暴力行為。
二、禁止直接或間接騷擾、接觸、通話或其他連絡行為。
三、命遷出住居所。
四、遠離住居所、工作場所、學校或其他特定場所。
五、命完成加害人處遇計畫：戒癮治療、精神治療、心理輔導或其他治療、輔導。
刑法第二百七十七條：
傷害人之身體或健康者，處三年以下有期徒刑、拘役或一千元以下罰金。
犯前項之罪因而致人於死者，處無期徒刑或七年以上有期徒刑；致重傷者，處三年以
上十年以下有期徒刑。


司法院資訊處製作；財團法人民間司法改革基金會備份。
